臺灣臺南地方法院民事判決
110年度小上字第59號
上  訴  人  黃耀賢
被  上訴人  王介宏
            王翔星
上列當事人間請求侵權行為損害賠償事件，上訴人對於本院臺南
簡易庭於民國110年9月30日所為第一審民事小額判決(110年度南
小字第598號)提起上訴，本院判決如下：
    主      文
上訴駁回。
第二審訴訟費用新臺幣壹仟伍佰元由上訴人負擔。
    事實及理由
壹、程序方面
　　按「對於小額程序之第一審裁判，得上訴或抗告於管轄之地
    方法院，其審判以合議行之。對於前項第一審裁判之上訴或
    抗告，非以其違背法令為理由，不得為之」、「上訴狀內應
    記載上訴理由，表明下列各款事項︰一、原判決所違背之法
    令及其具體內容。二、依訴訟資料可認為原判決有違背法令
    之具體事實」、「判決不適用法規或適用不當者，為違背法
    令」，民事訴訟法第436條之24、第436條之25、第468條分
    別定有明文。本件上訴狀內已載明以原審判決違背法令（即
    下述違反法院組織法等事由）為上訴理由，故本件上訴核與
    前揭法律規定要件相符，先予敘明。
貳、實體方面
一、上訴意旨略以：最高法院22年上字第3437號民事判例意旨無
    裁判全文可資參考，依法院組織法第57條之1第1項規定應停
    止適用，原審卻採用該判例意旨作為判決依據，實屬判決違
    背法令；上訴人曾因舉證需要而向原審聲請閱卷，惟原審未
    將刑事案件卷宗交付上訴人查看，使上訴人無從舉證，原審
    再以上訴人無相關舉證而判決被上訴人王翔星無須負賠償責
    任，忽視當事人間能力及證據偏向與蒐證困難等因素，有違
    民事訴訟法第277條規定意旨，判決明顯不當；被上訴人王
    翔星無需假借被上訴人王介宏向上訴人道歉，亦無庸為被上
    訴人王介宏購買酒品，致其於神智不清狀態下向上訴人道歉
    ；被上訴人王介宏與上訴人互不相識，實無理由傷害上訴人
    ，本件侵權行為乃因被上訴人王翔星所引起；被上訴人王翔
    星將上訴人住所外出等訊息提供給被上訴人王介宏，同意被
    上訴人王介宏於附近徘徊酗酒，幫助被上訴人王介宏實施本
    件侵權行為，又在旁觀看上訴人遭傷害景象，不符被上訴人
    王翔星所謂想向上訴人道歉之行為，足見被上訴人王翔星為
    共同侵權行為人，原審有認定事實不清及舉證責任分配錯誤
    情形等語。並聲明：㈠原判決關於駁回上訴人下開第2項之訴
    部分廢棄；㈡上開廢棄部分，被上訴人王翔星應與被上訴人
    王介宏共同支付原判決所認定金額。
二、最高法院於民國107年12月7日法院組織法修正施行前依法選
    編之判例，若無裁判全文可資查考者，應停止適用；未經前
    項規定停止適用之判例，其效力與未經選編為判例之最高法
    院裁判相同；法院組織法第57條之1第1項至第2項定有明文
    。上訴人雖主張：最高法院22年上字第3437號民事判例意旨
    無裁判全文可資參考，依法院組織法第57條之1第1項規定應
    停止適用，原審卻採用該判例意旨作為判決依據，實屬判決
    違背法令等語。惟所謂應停止適用非指最高法院裁判所表示
    法律見解均因而失效，故原審引用上述民事判例意旨講述民
    法第185條第1項應如何適用，並無判決違背法令情形。上訴
    人就此所為主張容有誤會，當非可採。
三、上訴人雖又稱：其曾因舉證需要而向原審聲請閱卷，惟原審
    未將刑事案件卷宗交付上訴人查看，使上訴人無從舉證等語
    。然原審已於審理單載明有未能立即將該刑事卷宗交閱之情
    形（見原審卷第65頁），於上訴人閱卷前並將相關內容影印
    附於民事卷宗，使上訴人於閱卷時得閱覽該刑事卷宗內相關
    內容（見原審卷第67頁至第141頁），於言詞辯論期日又再
    次提示並告以要旨，使該刑事卷宗全部內容作為原審裁判基
    礎資料，上訴人亦當庭表示對該調取證據無意見（見原審卷
    第149頁）。上訴人於部分敗訴後，始以此程序事項指摘原
    審判決違背法令，自非足取。
四、依據民事訴訟法第277條規定，上訴人本應就其主張有利於
    己之事實負舉證責任。除法律別有規定或依其情形顯失公平
    外，不能僅因上訴人蒐證或證明困難，即改命被上訴人王翔
    星負舉證責任。上訴人泛稱：忽視當事人間能力及證據偏向
    與蒐證困難等因素，有違民事訴訟法第277條規定意旨，判
    決明顯不當等語，當非可取。至於上訴人陳稱：被上訴人王
    翔星無需假借被上訴人王介宏向上訴人道歉，亦無庸為被上
    訴人王介宏購買酒品，致其於神智不清狀態下向上訴人道歉
    ；被上訴人王介宏與上訴人互不相識，實無理由傷害上訴人
    ，本件侵權行為乃因被上訴人王翔星所引起；被上訴人王翔
    星將上訴人住所外出等訊息提供給被上訴人王介宏，同意被
    上訴人王介宏於附近徘徊酗酒，幫助被上訴人王介宏實施本
    件侵權行為，又在旁觀看上訴人遭傷害景象，不符被上訴人
    王翔星所謂想向上訴人道歉之行為，足見被上訴人王翔星為
    共同侵權行為人，原審有認定事實不清情形等語，應屬事實
    認定問題，上訴人所述乃單方面推論或臆測，自亦難據以率
    認原審判決違背法令，附此敘明。
五、綜上所述，上訴意旨雖指摘原審判決違背法令，求予廢棄改
    判，惟依其上訴意旨即足認為無理由，爰不經言詞辯論，逕
    予判決駁回。
六、據上論結，本件上訴為無理由，依民事訴訟法第436條之29
    第2款、第436條之32第1項、第2項、第449條第1項、第436
    條之19第1項、第78條，判決如主文。
中　　華　　民　　國　　111 　年　　1 　　月　　13　　日
            民事第一庭審判長法　官　劉秀君
                            法　官　施志遠
                            法　官　陳谷鴻
以上正本證明與原本無異。
本判決不得上訴。
中　　華　　民　　國　　111 　年　　1 　　月　　13　　日
                            書記官  徐慧嵐